臺灣高雄地方法院刑事裁定             100年度聲字第4434號
聲請人即
被      告  簡瓊章
選任辯護人  鄭旭廷律師
上列被告因違反槍砲彈藥刀械管制條例等案件（100年度重訴字
第32號），聲請具保停止羈押，本院裁定如下：
    主  文
聲請駁回。
    理  由
一、聲請意旨略以：被告簡瓊章因違反槍砲彈藥刀械管制條例第
    8條第1項案件及加重竊盜罪，自偵查起已遭羈押超過5 個月
    ，被告已坦承犯行，被告竊盜車牌並非為逃亡之用，且衡諸
    被告是否羈押，應以被告遭緝獲當時即民國 100年5月5日以
    後行為為考量，如被告是否在機場港口查獲，或有無預定機
    票等足認有逃亡之虞行為，當不能以100年4月間被告竊盜車
    牌行為為考量，又被告坦承犯行，顯有悔意，且胞弟簡瓊緯
    車禍受傷嚴重，需專人照顧，有診斷證明書可證，又自100
    年5  月5日緝獲至今外務無法處理，請准以交保、限制住居
    ，甚且可以命被告定時向警察機關到，代替羈押等語。
二、經查：被告簡瓊章因違反槍砲彈藥刀械管制條例案件，經本
    院訊問後，認為涉犯槍砲彈藥刀械管制條例第8條第1項罪嫌
    重大，所犯為死刑、無期徒刑或最輕本刑 5年以上有期徒刑
    之罪，並有逃亡之虞，非予羈押，顯難進行審判、執行，有
    羈押之必要，而於100 年6 月30日執行羈押，並於100  年9
    月30日延長羈押在案。被告簡瓊章涉嫌於100 年3 月間某日
    未經許可，製造可發射子彈具有殺傷力之改造手槍2 支之違
    反槍砲彈藥刀械管制條例第8  條第1 項之罪，為最輕本刑5
    年以上有期徒刑之罪，而重罪相較於輕罪而言，受到刑罰制
    裁較為嚴厲，若准以具保停止羈押，其逃亡之誘因亦隨之增
    加，復被告於100 年4 月間竊取車號2L-4212 車牌一面，並
    放置其車上（該車牌業經扣案），而處於隨時可使用之狀態
    ，衡以車牌係用以辨識車輛車籍使用，無故取得他人之車牌
    常係用於掩飾身分，躲避查緝之常情，更足認被告有逃亡之
    虞，為確保刑事審判、執行之考量，堪認以命被告具保、責
    付或限制住居等侵害較小之手段，均不足以確保審判或執行
    程序之順利進行，本院綜合上情，認被告羈押之原因仍然存
    在，非予以羈押，難以進行審判或執行，仍有繼續羈押之必
    要，被告空言辯稱：其竊盜車牌目的並非逃亡，無法為其是
    否有逃亡之虞之考量因素，又已坦承犯行，有悔意，並無逃
    亡可能云云，尚無可採。另被告家庭因素，亦與羈押原因及
    必要性無直接相關。綜上，聲請人所為具保停止羈押之聲請
    ，自難准許，爰依法予以駁回。
三、爰依刑事訴訟法第220 條，裁定如主文。
中    華    民    國   100    年    10    月    3     日
                  刑事第一庭    審判長法  官  黃三友
                                      法  官  柯盛益
                                      法  官  陳億芳
以上正本證明與原本無異。
如不服本裁定，應於裁定送達後五日內，向本院提出抗告狀。
中    華    民    國   100    年    10    月    3     日
                                      書記官  鄭於珮